【裁判字號】    97,訴,4469
【裁判日期】    970730
【裁判案由】    清償借款
【裁判全文】
臺灣臺北地方法院民事判決              97年度訴字第4469號
原      告    第一商業銀行股份有限公司
法定代理人    甲○○
訴訟代理人    乙○○
被      告    丙○○
上開當事人間請求清償借款事件，本院於民國97年7月23日言詞
辯論終結，判決如下：
    主    文
被告應連帶給付原告新臺幣貳佰玖拾捌萬玖仟陸佰零壹元，及自
民國九十六年十二月二十八日起至清償日止按年利率百分之二點
八九五計算之利息，暨自民國九十六年十二月二十八日起至清償
日止按上開利率百分之二十計算之違約金。
訴訟費用由被告負擔。
    事    實
甲、原告方面：
  一、聲明：如主文第1項所示。
  二、陳述：
    (一)被告丙○○於民國94年 6月22日向原告借款二筆，共計新
      臺幣（下同）8,500,000元。第一筆借款7,220,000元，約
      定借款期限自 94年6月22日起至114年6月22日止，前36個
      月按月計付利息，自第37個月起依年金法按月平均攤還本
      息；第二筆借款1,280,000元，約款借款期限自94年6月22
      日起至104年6月22日止，依年金法按月平均攤還本息，利
      息均約定按原告放款基本利率加碼年利率 1.375％機動計
      算。如未依約清償，借款視為全部到期，逾期清償在六個
      月以內者併按上開利率10％、超過六個月部分併按上開利
      率20 ％加付違約金。
    (二)詎被告自 95年2月21日起未繳納本息，屢經催討迄未清償
      ，依約借款視為全部到期，經強制執行分配後仍不足清償
      所積欠之債務，爰請求被告給付尚積欠之本金 2,989,601
      元及其利息與違約金。
  三、證據：提出借據、強制執行金額計算書分配表為證。
乙、被告方面：
    被告未於言詞辯論期日到場，亦未提出書狀作何聲明或陳述
    。
    理    由
甲、程序方面：
    按當事人得以合意定第一審管轄法院，民事訴訟法第24條第
    1項前段定有明文。經查，兩造簽訂之借據第 22條，合意以
    本院為第一審管轄法院，是本院就本件訴訟應有管轄權，合
    先敘明。
乙、實體方面：
  一、原告主張之事實，業據提出借據、強制執行金額計算書分
      配表為證，被告對於上開事實，已於相當時期受合法之通
      知，而不於言詞辯論期日到場爭執，亦不提出書狀答辯，
      參酌原告所提上開證據資料，堪信原告之主張為真實。
  二、從而，原告依消費借貸之法律關係請求被告連帶給付如主
      文第1項所示之本金、利息及違約金，為有理由，應予准
      許。
  三、原告之訴為有理由，依民事訴訟法第385條第1項前段、第
      78條、第85條第2項，判決如主文。
中    華    民    國    97    年    7     月    30    日
                  民事第四庭  法  官  趙子榮
以上正本係照原本作成。
如對本判決上訴，須於判決送達後20日內向本院提出上訴狀。
中    華    民    國    97    年    7     月    30    日
                              書記官  江虹儀


司法院資訊處製作；財團法人民間司法改革基金會備份。
